臺灣板橋地方法院刑事判決　　　　　　　 96年度易字第774號
公　訴　人　臺灣板橋地方法院檢察署檢察官
被　　　告　丙○○
　　　　　　甲○○
　　　　　　乙○○
上列被告因妨害公務等案件，經檢察官提起公訴（九十六年度偵
字第一○五號），被告等就被訴事實為有罪陳述，本院改行簡式
審判程序審理，判決如下：
    主  文
丙○○共同於公務員依法執行職務時，當場侮辱，累犯，處拘役
拾日，如易科罰金，以新臺幣壹仟元折算壹日；又共同對於公
務員依法執行職務時，施強暴，累犯，處有期徒刑月，如易科
罰金，以新臺幣壹仟元折算壹日。
甲○○、乙○○共同於公務員依法執行職務時，當場侮辱，各處
拘役貳拾日，如易科罰金，均以新臺幣壹仟元折算壹日；又共同
對於公務員依法執行職務時，施強暴，各處有期徒刑貳月，如易
科罰金，均以新臺幣壹仟元折算壹日。
    事  實
一、丙○○曾於民國九十二年四月間因竊盜案件，經臺灣屏東地
    方法院以九十二年度易字第一七二號判決判處有期徒刑七月
    確定，甫於九十五年二月十八日縮刑期滿執行完畢。詎仍不
    知悔改，於九十五年十二月十四日下午十一時許，與友人甲○○、乙○○在臺北縣五股鄉○○路○段一六五號「茉莉卡
    拉ＯＫ店」八號包廂內飲酒作樂時，適遇臺北縣政府警察局
    蘆洲分局更寮派出所所長戊○○著制服率同該分局五工派出
    所警員己○○、丁○○、丁顯銘等人到場臨檢，並對卡拉Ｏ
    Ｋ店內客人逐一盤查身分，又不准甲○○在盤查時離開上廁
    所，引起甲○○等人不滿，竟共同基於侮辱公務員之犯意聯
    絡，於上開戊○○等員警依法執行職務時，不特定人得共見
    共聞之情形下，先後以「幹你娘，臭屁什麼」等言語辱罵在
    場之員警而當場侮辱之（公然侮辱部分未據告訴）；另甲○○等人為宣洩不滿，又共同基於妨害公務之犯意聯絡，分由
    乙○○以徒手毆打戊○○、咬傷己○○，丙○○拉扯丁○○
    所攜帶之警用長槍，三人進而毆打在場之警員，致戊○○受
    有臉部瘀青約一．一公分，右手兩處分別腫脹約三公分、三
    ．五公分等傷害；己○○受有右手第五手指二處傷口分別為
    ○．三公分、○．五公分，右手擦傷約○．八公分等傷害；
    丁○○受有左手第二手指擦傷約一．一公分，腫脹約三公分
    等傷害（傷害部分業據撤回告訴），以此強暴方法妨害員警
    執行臨檢勤務。
二、案經戊○○、丁○○、己○○告訴暨臺北縣政府警察局蘆洲
    分局移送臺灣板橋地方法院檢察署檢察官偵查起訴，本院改
    行簡式審判程序審理。
    理  由
一、訊據被告丙○○、甲○○、乙○○對於上揭侮辱公務員、對
    於執行職務公務員施以強暴等犯行均坦承不諱，核與告訴人
    戊○○、丁○○、己○○偵查中之證述情節相符，復有證人
    警員丁顯銘於偵查中，在場證人詹麗足、張宏陽、陳財貴及
    林泓原於警詢中之證詞可按，並有卷附臺北縣立醫院驗傷診
    斷書三紙、現場及警員受傷照片十六張足考，被告等自白與
    事實相符，本件事證已甚明確，被告等犯行堪以認定，應依
    法論科。
二、查被告等於依法令從事於公務之告訴人戊○○、己○○、丁○○及在場警員丁顯銘即臺北縣政府警察局蘆洲分局更寮派
    出所等警員執行職務時，公然對其等出言「幹妳娘，臭屁什
    麼」之穢語，核渠所為，均係犯刑法第一百四十條第一項之
    侮辱公務員罪；又被告等於同一時地，以口咬或出手毆打之
    方式對於依法執行職務之員警施強暴行為，核其所為，係犯
    刑法第一百三十五條第一項之對於執行職務公務員施以強暴
    罪。被告等三人就上揭侮辱公務員、對於執行職務公務員施
    以強暴罪之犯行，有犯意聯絡及行為分擔，應依刑法第二十
    八條之規定論以共同正犯。被告等所犯上揭二罪間，犯意各
    別，罪名有異，應予分論併罰，起訴書認被告等所犯上揭二
    罪，係一行為觸犯數罪名，應論以想像競合犯云云，惟按刑
    法第一百四十條第一項、第一百三十五條第一項之罪，犯罪
    構成要件，一為強暴、脅迫，一為公然侮辱，二者行為可分
    ，顯非一行為，與刑法第五十五條想像競合犯之規定有間，
    起訴書所載應有誤會。被告丙○○曾於九十二年四月間因竊
    盜案件，經臺灣屏東地方法院以九十二年度易字第一七二號
    判決判處有期徒刑七月確定，甫於九十五年二月十八日縮刑
    期滿執行完畢，此有卷附臺灣高等法院被告前案紀錄表足按
    ，其於五年內故意再犯本件有期徒刑以上之罪，為累犯，應
    依刑法第四十七條第一項之規定加重其刑。爰審酌被告等僅
    因在卡拉ＯＫ內飲酒後，遭到場之員警執行臨檢核對身分，
    而心生不滿，即對於臨檢之警員施用強暴行為，並對之出言
    侮辱，所為已經造成員警執勤時人身之安全威脅，及損及公
    務員執行職務之尊嚴，危害社會秩序，惟於犯罪後已經坦承
    犯行，並已與告訴人達成和解，取得原諒，此有卷附和解書
    一份足稽，犯後態度良好，已經知所悔改等一切情狀，分別
    量處如主文所示之刑，並諭知易科罰金之折算標準，以資懲
    儆。
三、公訴意旨另略以：被告甲○○等人為宣洩不滿，又共同基於
    妨害公務之犯意聯絡，分由被告乙○○以徒手毆打戊○○、
    咬傷己○○，被告丙○○拉扯丁○○所攜帶之警用長槍，三
    人進而毆打在場之警員，致戊○○受有臉部瘀青約一．一公
    分，右手兩處分別腫脹約三公分、三．五公分等傷害；己○○受有右手第五手指二處傷口分別為○．三公分、○．五公
    分，右手擦傷約○．八公分等傷害；丁○○受有左手第二手
    指擦傷約一．一公分，腫脹約三公分等傷害，因認被告等另
    涉刑法第二百七十七條第一項之傷害罪嫌云云。按告訴乃論
    之罪，告訴人於第一審辯論終結前得撤回其告訴，又告訴經
    撤回者，應諭知不受理之判決，刑事訴訟法第二百三十八條
    第一項、第三百零三條第三款定有明文。查本件告訴人告訴
    被告甲○○等人傷害案件，公訴意旨認係犯刑法第二百七十
    七條第一項之傷害罪嫌，依同法第二百八十七條前段之規定
    ，須告訴乃論。茲據告訴人於檢察官提起公訴後，向本院撤
    回對於被告等之告訴，有卷附和解書一紙可稽，揆諸上開說
    明，原應為不受理判決之諭知，惟起訴書認此部分犯行與本
    院認定有罪之上揭妨害自由犯行，有想像競合犯之裁判上一
    罪之關係，爰不另為不受理之判決。
據上論斷，應依刑事訴訟法第二百七十三條之一第一項、第二百
九十九條第一項前段，刑法第二十八條、第一百三十五條第一項
、第一百四十條第一項、第四十七條第一項、第四十一條第一項
前段，刑法施行法第一條之一，判決如主文。
本案經檢察官朱立豪到庭執行職務。
中　　華　　民　　國　　96　　年　　5 　　月　　11　　日
                  臺灣板橋地方法院刑事第十八庭
                  　  　　　　  法　官  王綽光
以上正本證明與原本無異
如不服本判決應於送達後10日內向本院提出上訴狀
                                書記官　許清秋
中　　華　　民　　國　　96　　年　　5 　　月　　14　　日
附錄本案論罪科刑法條全文：
中華民國刑法第135條
（妨害公務執行及職務強制罪）
對於公務員依法執行職務時，施強暴脅迫者，處3年以下有期徒
刑、拘役或3百元以下罰金。
意圖使公務員執行一定之職務或妨害其依法執行一定之職務或使
公務員辭職，而施強暴脅迫者，亦同。
犯前二項之罪，因而致公務員於死者，處無期徒刑或 7年以上有
期徒刑；致重傷者，處3年以上、10年以下有期徒刑。
中華民國刑法第140條
（侮辱公務員公署罪）
於公務員依法執行職務時，當場侮辱，或對於其依法執行之職務
公然侮辱者，處6月以下有期徒刑、拘役或1百元以下罰金。
對於公署公然侮辱者亦同。
